---
title: "EP12"
date: "21 de noviembre de 2022"
output: html_document
---

```{r setup, include=FALSE}
knitr::opts_chunk$set(echo = TRUE)
library(dplyr)
library(car)
```

```{r }
# Cargar datos
datos = read.csv2("EP12 Datos.csv")
```

##### Selección de datos

#### Se crea la variable IMC y se crea la variable EN, la cual corresponde a si la persona está o no sobrepeso. Dichas variables se añaden al dataframe.
```{r }
peso = datos['Weight']
altura = datos['Height']/100
IMC = peso/(altura**2)
colnames(IMC) <- ('IMC')
EN = IMC >= 25
colnames(EN) <- ('EN')
# Se agregan las columnas IMC y EN a los datos iniciales
nuevo_data <- cbind(datos, IMC = IMC)
nuevo_data <- cbind(nuevo_data, EN = EN)
```

#### 1. Definir la semilla a utilizar, que corresponde a los últimos cuatro dígitos del RUN (sin considerar el dígito verificador) del integrante de mayor edad del equipo.
```{r }
# Se Utiliza la semilla 7458 según el run del integrante de mayor edad 
set.seed(7458)
```
#### 2. Seleccionar una muestra de 120 mujeres (si la semilla es un número par) o 120 hombres (si la semilla es impar), asegurando que la mitad tenga estado nutricional “sobrepeso” y la otra mitad “no sobrepeso”. Dividir esta muestra en dos conjuntos: los datos de 80 personas (40 con EN “sobrepeso”) para utilizar en la construcción de los modelos y 40 personas (20 con EN “sobrepeso”) para poder evaluarlos.

##### Dado que las mujeres sin sobrepeso son 45, los datos a utilizar son los siguientes:
##### Se selecciona una muestra de 90 mujeres, dado que la semilla es par, donde la mitad de este corresponde a mujeres con estado nutricional “sobrepeso” y la otra mitad “no sobrepeso”. Luego, se divide la muestra en dos conjuntos: 60 personas (30 con EN “sobrepeso”) para utilizar en la construcción de los modelos y 30 personas (15 con EN “sobrepeso”) para poder evaluarlos.
```{r }
# Del dataframe, se selecciona a las mujeres con y sin sobrepeso
mujeres_sobrepeso = nuevo_data[(nuevo_data$Gender == 0 & nuevo_data$EN == TRUE),]
# Del dataframe, se selecciona a las mujeres con sobrepeso
mujeres_sin_sp = nuevo_data[(nuevo_data$Gender == 0 & nuevo_data$EN == FALSE),]

# Se calcula el número de columnas
n = nrow(nuevo_data)
# Se selecciona de forma aleatoria 45 mujeres  sin sobrepeso y con sobrepeso
muestra_sobrepeso =  sample_n(mujeres_sobrepeso, size = 45, replace = FALSE)
muestra_sin_sp =  sample_n(mujeres_sin_sp, size = 45, replace = FALSE)
```

##### Para el primer conjunto, se seleccionan 30 datos de forma aleatoria, tanto para las mujeres con sobrepeso como las que no tienen sobrepeso.

```{r }
# Se seleccionan 30 id's aleatorios
muestra1_a_id = sample.int(n = 45, size = 30, replace = FALSE)
muestra1_b_id = sample.int(n = 45, size = 30, replace = FALSE)

# Se obtiene el dataframe resultante de los datos aleatorios (primer conjunto)
muestra1_a = muestra_sobrepeso[muestra1_a_id,]
muestra1_b = muestra_sin_sp[muestra1_b_id,]

# Se obtiene el dataframe resultante de los id's sobrantes (segundo conjunto)
muestra2_a = muestra_sobrepeso[-muestra1_a_id,]
muestra2_b = muestra_sin_sp[-muestra1_b_id,] 

# Se juntan los dataframes resultantes del primer conjunto
data_mujeres1 <- merge(x = muestra1_a, y = muestra1_b, all = TRUE)
# Se juntan los dataframes resultantes del segundo conjunto
data_mujeres2 <- merge(x = muestra2_a, y = muestra2_b, all = TRUE)

# Se juntan los dataframes del conjunto 1 con el del conjunto 2
datos105 <- merge(x = data_mujeres1, y = data_mujeres2, all = TRUE)
```

#### 3. Recordar las ocho posibles variables predictoras seleccionadas de forma aleatoria en el ejercicio anterior.
##### Las variables aleatorias del EP anterior, son "Shoulder.Girth", "Chest.depth", "Biacromial.diameter", "Bicep.Girth", "Hip.Girth", "Waist.Girth", "Bitrochanteric.diameter" y "Chest.diameter". Luego, se crea un dataframe que contiene solo las 8 variables mencionadas recientemente.
```{r }
# Se toman los nombres de las posibles variables predictorias que se seleccionaron de forma aleatoria
nombre_variables = c("Shoulder.Girth", "Chest.depth", "Biacromial.diameter", "Bicep.Girth", "Hip.Girth", "Waist.Girth", "Bitrochanteric.diameter", "Chest.diameter")

# Hacer data frame con las 8 variables anteriores
data8_variables <- data_mujeres1[nombre_variables]

```

#### 4. Seleccionar, de las otras variables, una que el equipo considere que podría ser útil para predecir la clase EN, justificando bien esta selección.
```{r}
# Al dataframe inicial, se le quitan las columnas que fueron seleccionadas aleatoriamente
variables <- c("Shoulder.Girth", "Chest.depth", "Biacromial.diameter", "Bicep.Girth", "Hip.Girth", "Waist.Girth", "Bitrochanteric.diameter", "Chest.diameter")
datos_2 <- data_mujeres1[ , !(names(data_mujeres1) %in% variables)]

# Se calcula el coeficiente de correlación para cada una de las variables
cor(datos_2, y = datos_2$EN)
```

Se selecciona la variable "Chest.Girth" cuya relación con la variable EN es de 0.71765892

#### 5. Usando el entorno R y paquetes estándares, construir un modelo de regresión logística con el predictor seleccionado en el paso anterior y utilizando de la muestra obtenida.
```{r }
modelo <- glm(EN ~ Chest.Girth, family = binomial(link = "logit"), data_mujeres1)
print(modelo)
```

#### 6. Usando herramientas estándares para la exploración de modelos del entorno R, buscar entre dos y cinco predictores de entre las variables seleccionadas al azar, recordadas en el punto 3, para agregar al modelo obtenido en el paso 5.
```{r }
# Luego se calcula el AIC
ocho_variables = colnames(data8_variables)

print(add1(modelo, scope = variables))

```

###### El menor AIC presente es de la variable Waist.Girth vuyo valor es 33.124, por lo que se decide añadirla al modelo.
```{r}
modelo_2 = modelo
modelo_2 <- update(modelo_2, . ~ . + Waist.Girth)
print(modelo_2)
```
##### Para añadir otra variable, es necesario repetir el paso anterior pero con el nuevo modelo que contiene la variable recien añadida
```{r}
print(add1(modelo_2, scope = variables))
```
##### La variable Hip.Girth posee un AIC de 32.717, el cual es el menor valor. Luego se selecciona para añadirla al modelo
```{r}
modelo_2 <- update(modelo_2, . ~ . + Hip.Girth)
print(modelo_2)
```
##### Para añadir otra variable, es necesario repetir el paso anterior pero con el nuevo modelo que contiene la variable recién añadida
```{r}
print(add1(modelo_2, scope = variables))
```
##### La variable Chest.diameter  posee un AIC de 31.653, el cual es el menor valor. Luego se selecciona para añadirla al modelo
```{r}
modelo_2 <- update(modelo_2, . ~ . + Chest.diameter )
print(modelo_2)
```
#### 7. Evaluar la confiabilidad de los modelos (i.e. que tengan un buen nivel de ajuste y son generalizables) y “arreglarlos” en caso de que tengan algún problema.
```{r }
# Comprobar independencia de los residuos
print("Prueba de Durbin-Watson para autocorrelaciones ")
print("entre errorres: ")
print(durbinWatsonTest(modelo_2))
```
##### Podemos observar un p = 0.618 y considerando un alfa = 0.01, se puede asumir que existe independencia entre residuos ya que p > alfa.

```{r}
# Comprobar la multicolinealidad
vifs = vif(modelo_2)
print("Verificar la multicolinealidad: ")
print("VIFS: ")
print(vifs) 
print("Tolerancias :")
print(1/vifs)
cat("- VIF medio: ", mean(vifs), "\n")

```
##### Todos los valores de VIF son menores a 10, por lo que no habría preocupación a primera vista, pero ocupando un criterio mas exijente de 5 podemos ver 2 valores preocupantes
##### se puede observar que 2 tolerancias presentan valores menores a 0.4 por lo que se toman como valores preocupantes
##### El VIF medio mayor a 1 indica un que se podría presenta un sesgo, por lo que se procederá a eliminar las variables Chest.Girth y Shoulder.Girth
##### Esto ya que presenta el menor valor de p y no cumple las exijencias de toleancia y VIFS.


```{r }
modelo_2 <- update(modelo_2, . ~ . - Chest.Girth)
modelo_2 <- update(modelo_2, . ~ . - Shoulder.Girth)
print(summary(modelo_2))

```
#### Volvemos a repetir el proceso con las 2 variables fuera
```{r }
# Comprobar independencia de los residuos
print("Prueba de Durbin-Watson para autocorrelaciones ")
print("entre errorres: ")
print(durbinWatsonTest(modelo_2))
```
##### Podemos observar un p = 0.572, por lo que podemos asumir que existe independencia entre residuos

```{r}
# Comprobar la multicolinealidad
vifs = vif(modelo_2)
print("Verificar la multicolinealidad: ")
print("VIFS: ")
print(vifs) 
print("Tolerancias :")
print(1/vifs)
cat("- VIF medio: ", mean(vifs), "\n")

```
##### Todos los valores de VIF son menores a 10 e incluso a 5 manteniendo una exijencia alta
##### las 2 tolerancias son muy superiores a 0.4, cumpliendo la exijencia
##### El VIF medio es muy similar a 1 por lo que cumple con la exijencia optima


#### 8. Usando código estándar1, evaluar el poder predictivo de los modelos con los datos de las 40 personas que no se incluyeron en su construcción en términos de sensibilidad y especificidad.
```{r}
# Se extraen los datos no ocupados en el modelo
prueba = data_mujeres2

# Calcular error cuadrado promedio para datos de entrenamiento
mse_entrenamiento = mean(modelo_2$residuals ** 2)
cat("MSE para el conjunto de entrenamiento: ", mse_entrenamiento, "\n")

# Hacer predicciones para el conjunto de prueba
predicciones = predict(modelo_2,prueba)
# Calcular error cuadrado promedio para el conjunto de prueba
error = prueba[["Weight"]] - predicciones
mse_prueba = mean(error ** 2)
cat("MSE para el conjunto de entrenamiento: ", mse_prueba, "\n")
```
#### Se puede ver una gran diferencia entre los MSE por lo que no se recomienda generalizar este modelo a datos externos.