---
title: "EP12"
date: "21 de noviembre de 2022"
output: html_document
---

```{r setup, include=FALSE}
knitr::opts_chunk$set(echo = TRUE)
library(dplyr)
library(car)
```

```{r }
# cargar datos
datos = read.csv2("EP12 Datos.csv")
```

##### Selección de datos

#### 1. El equipo crea la variable IMC (índice de masa corporal) como el peso de una persona (en kilogramos) dividida por el cuadrado de su estatura (en metros).
#### 2. Si bien esta variable se usa para clasificar a las personas en varias clases de estado nutricional (bajo peso, normal, sobrepeso, obesidad, obesidad mórbida), para efectos de este ejercicio, usaremos dos clases: sobrepeso (IMC ≥ 25,0) y no sobrepeso (IMC < 25,0).
#### 3. El equipo crea la variable dicotómica EN (estado nutricional) de acuerdo al valor de IMC de cada persona
```{r }
peso = datos['Weight']
altura = datos['Height']/100
IMC = peso/(altura**2)
colnames(IMC) <- ('IMC')
EN = IMC >= 25
colnames(EN) <- ('EN')
nuevo_data <- cbind(datos, IMC = IMC)
nuevo_data <- cbind(nuevo_data, EN = EN)
```

#### 1. Definir la semilla a utilizar, que corresponde a los últimos cuatro dígitos del RUN (sin considerar el dígito verificador) del integrante de mayor edad del equipo.
```{r }
set.seed(7458)
```
#### 2. Seleccionar una muestra de 120 mujeres (si la semilla es un número par) o 120 hombres (si la semilla es impar), asegurando que la mitad tenga estado nutricional “sobrepeso” y la otra mitad “no sobrepeso”. Dividir esta muestra en dos conjuntos: los datos de 80 personas (40 con EN “sobrepeso”) para utilizar en la construcción de los modelos y 40 personas (20 con EN “sobrepeso”) para poder evaluarlos.
lo cambiamos por 60 y 45 respectivamente (105 datos). 60 érsonas (30 con sobrepeso y 30 son sp). 45 personas (30 con sp, 15 sp)

```{r }
mujeres_sobrepeso = nuevo_data[(nuevo_data$Gender == 0 & nuevo_data$EN == TRUE),]
mujeres_sin_sp = nuevo_data[(nuevo_data$Gender == 0 & nuevo_data$EN == FALSE),]

n = nrow(nuevo_data)
muestra_sobrepeso =  sample_n(mujeres_sobrepeso, size = 45, replace = FALSE)
muestra_sin_sp =  sample_n(mujeres_sin_sp, size = 60, replace = FALSE)

```

```{r }
muestra1_a_id = sample.int(n = 45, size = 30, replace = FALSE)
muestra1_b_id = sample.int(n = 60, size = 30, replace = FALSE)


muestra1_a = muestra_sobrepeso[muestra1_a_id,]
muestra1_b = muestra_sin_sp[muestra1_b_id,]

muestra2_a = muestra_sobrepeso[-muestra1_a_id,]
muestra2_b = muestra_sin_sp[-muestra1_b_id,]

data_mujeres1 <- merge(x = muestra1_a, y = muestra1_b, all = TRUE)
data_mujeres2 <- merge(x = muestra2_a, y = muestra2_b, all = TRUE)

datos105 <- merge(x = data_mujeres1, y = data_mujeres2, all = TRUE)
```
#### 3. Recordar las ocho posibles variables predictoras seleccionadas de forma aleatoria en el ejercicio anterior.
Shoulder.Girth", "Chest.depth", "Biacromial.diameter", "Bicep.Girth", "Hip.Girth", "Waist.Girth", "Bitrochanteric.diameter", "Chest.diameter"
```{r }
## hacer data frame con las 8 variables anteriores
```

#### 4. Seleccionar, de las otras variables, una que el equipo considere que podría ser útil para predecir la clase EN, justificando bien esta selección.
```{r}
# Al dataframe inicial, se le quitan las columnas que fueron seleccionadas aleatoriamente
variables <- c("Shoulder.Girth", "Chest.depth", "Biacromial.diameter", "Bicep.Girth", "Hip.Girth", "Waist.Girth", "Bitrochanteric.diameter", "Chest.diameter")
datos_2 <- datos105[ , !(names(datos105) %in% variables)]

# Se calcula el coeficiente de correlación para cada una de las variables
cor(datos105, y = datos105$EN)
```

```{r }

```

```{r }

```

```{r }

```

```{r }

```
 Dividir esta muestra en dos conjuntos: los datos de 80 personas (40 con EN “sobrepeso”) para utilizar en la construcción de los modelos y 40 personas (20 con EN “sobrepeso”) para poder evaluarlos.
Recordar las ocho posibles variables predictoras seleccionadas de forma aleatoria en el ejercicio anterior.
Seleccionar, de las otras variables, una que el equipo considere que podría ser útil para predecir la clase EN, justificando bien esta selección.
Usando el entorno R y paquetes estándares1, construir un modelo de regresión logística con el predictor seleccionado en el paso anterior y utilizando de la muestra obtenida.
Usando herramientas estándares1 para la exploración de modelos del entorno R, buscar entre dos y cinco predictores de entre las variables seleccionadas al azar, recordadas en el punto 3, para agregar al modelo obtenido en el paso 5.
Evaluar la confiabilidad de los modelos (i.e. que tengan un buen nivel de ajuste y son generalizables) y “arreglarlos” en caso de que tengan algún problema.
Usando código estándar1, evaluar el poder predictivo de los modelos con los datos de las 40 personas que no se incluyeron en su construcción en términos de sensibilidad y especificidad.

