---
title: "EP13"
output: html_document
date: "2022-11-28"
---

```{r setup, include=FALSE}
knitr::opts_chunk$set(echo = TRUE)
library(leaps)
```


```{r }
# Cargar datos
datos = read.csv2("EP13 Datos.csv")
```

#### Se crea la variable IMC y se crea la variable EN, la cual corresponde a si la persona está o no sobrepeso. Dichas variables se añaden al dataframe.
```{r }
peso = datos['Weight']
altura = datos['Height']/100
IMC = peso/(altura**2)
colnames(IMC) <- ('IMC')
EN = IMC >= 25
colnames(EN) <- ('EN')
# Se agregan las columnas IMC y EN a los datos iniciales
nuevo_data <- cbind(datos, IMC = IMC)
nuevo_data <- cbind(nuevo_data, EN = EN)
```

#### 1. Definir la semilla a utilizar, que corresponde a los primeros cinco dígitos del RUN del integrante de mayor edad del equipo.
```{r }
# Se Utiliza la semilla 19747 según el run del integrante de mayor edad 
set.seed(19747)
```

#### 2. Seleccionar una muestra de 100 personas, asegurando que la mitad tenga estado nutricional “sobrepeso” y la otra mitad “no sobrepeso”.
```{r}
# Se crean dos dataframes uno con las personas con sobrepeso y el otro con las personas sin sobrepeso
personas_sobrepeso = nuevo_data[(nuevo_data$EN == TRUE),]
personas_sin_sp = nuevo_data[(nuevo_data$EN == FALSE),]

# Se calcula el tamaño de cada dataframe
n = nrow(personas_sobrepeso)
m = nrow(personas_sin_sp)

# Selección de 50 ids aleatorios para personas con y sin sobrepeso respectivamente
muestra50_sp_id = sample.int(n = n, size = 50, replace = FALSE)
muestra50_sin_sp_id = sample.int(n = m, size = 50, replace = FALSE)

# Selección de las muestras
muestra50_sp = personas_sobrepeso[muestra50_sp_id,]
muestra50_sin_sp = personas_sin_sp[muestra50_sin_sp_id,]

# Se juntan los dataframes resultantes
data100 <- merge(x = muestra50_sp, y = muestra50_sin_sp, all = TRUE)
```

#### 3. Usando las herramientas del paquete leaps, realizar una búsqueda exhaustiva para seleccionar entre dos y ocho predictores que ayuden a estimar la variable Peso (Weight), obviamente sin considerar las nuevas variables IMC ni EN, y luego utilizar las funciones del paquete caret para construir un modelo de regresión lineal múltiple con los predictores escogidos y evaluarlo usando bootstrapping.

```{r}
Best_Subset <-
    regsubsets(Weight~.,
               data =data100,
               nbest = 1,      # 1 best model for each number of predictors
               nvmax = NULL,    # NULL for no limit on number of variables
               force.in = NULL, force.out = NULL,
               method = "exhaustive")
summary_best_subset <- summary(Best_Subset)
as.data.frame(summary_best_subset$outmat)

which.max(summary_best_subset$adjr2)

```

```{r}
summary_best_subset$which[9,]
```
Los predictores son Chest.depth, Waist.Girth, Gender, Biacromial.diameter, Biiliac.diameter, Hip.Girth y Height
```{r}
```

```{r}
```

```{r}
```

```{r}
```

```{r}
```

```{r}
```

```{r}
```

```{r}
```

```{r}
```




