---
title: "EP13"
output: html_document
date: "2022-11-28"
---

```{r setup, include=FALSE}
knitr::opts_chunk$set(echo = TRUE)
library(leaps)
library(ggplot2)
library(caret)
library(dplyr)
library(car)
library(randomForest)

```


```{r }
# Cargar datos
datos = read.csv2("EP13 Datos.csv")
```

#### Se crea la variable IMC y se crea la variable EN, la cual corresponde a si la persona está o no sobrepeso. Dichas variables se añaden al dataframe.
```{r }
peso = datos['Weight']
altura = datos['Height']/100
IMC = peso/(altura**2)
colnames(IMC) <- ('IMC')
EN = IMC >= 25
colnames(EN) <- ('EN')
# Se agregan las columnas IMC y EN a los datos iniciales
nuevo_data <- cbind(datos, IMC = IMC)
nuevo_data <- cbind(nuevo_data, EN = EN)
```

#### 1. Definir la semilla a utilizar, que corresponde a los primeros cinco dígitos del RUN del integrante de mayor edad del equipo.
```{r }
# Se Utiliza la semilla 19747 según el run del integrante de mayor edad 
set.seed(19747)
```

#### 2. Seleccionar una muestra de 100 personas, asegurando que la mitad tenga estado nutricional “sobrepeso” y la otra mitad “no sobrepeso”.
```{r}
set.seed(19747)

# Se crean dos dataframes uno con las personas con sobrepeso y el otro con las personas sin sobrepeso
personas_sobrepeso = nuevo_data[(nuevo_data$EN == TRUE),]
personas_sin_sp = nuevo_data[(nuevo_data$EN == FALSE),]

# Se calcula el tamaño de cada dataframe
n = nrow(personas_sobrepeso)
m = nrow(personas_sin_sp)

# Selección de 50 ids aleatorios para personas con y sin sobrepeso respectivamente
muestra50_sp_id = sample.int(n = n, size = 50, replace = FALSE)
muestra50_sin_sp_id = sample.int(n = m, size = 50, replace = FALSE)

# Selección de las muestras
muestra50_sp = personas_sobrepeso[muestra50_sp_id,]
muestra50_sin_sp = personas_sin_sp[muestra50_sin_sp_id,]

# Se juntan los dataframes resultantes
data100 <- merge(x = muestra50_sp, y = muestra50_sin_sp, all = TRUE)
```

#### 3. Usando las herramientas del paquete leaps, realizar una búsqueda exhaustiva para seleccionar entre dos y ocho predictores que ayuden a estimar la variable Peso (Weight), obviamente sin considerar las nuevas variables IMC ni EN, y luego utilizar las funciones del paquete caret para construir un modelo de regresión lineal múltiple con los predictores escogidos y evaluarlo usando bootstrapping.

```{r}
Best_Subset <-
    regsubsets(Weight~.,
               data =data100,
               nbest = 1,      # 1 best model for each number of predictors
               nvmax = 8,    # NULL for no limit on number of variables
               force.in = NULL, force.out = NULL,
               method = "exhaustive")
summary_best_subset <- summary(Best_Subset)
as.data.frame(summary_best_subset$outmat)
```

```{r}
set.seed(19747)

which.max(summary_best_subset$adjr2)
```

```{r}
summary_best_subset$which[8,]
```
Los predictores son Chest.depth, Ankle.Minimum.Girth, Chest.diameter, Navel.Girth, Wrist.Minimum.Girth,  Hip.Girth, y Height

# Construcción del modelo de regresión lineal múltiple con los predictores escogidos y evaluación usando bootstrapping.
```{r}
# Fórmula
formula = Weight ~ Chest.depth + Ankle.Minimum.Girth + Chest.diameter + Navel.Girth + Wrist.Minimum.Girth +  Hip.Girth + Height

# Define training control
train.control <- trainControl(method = "boot", number = 100)
# Train the model
set.seed(19747)
modelo_regresion_m <- train(formula, data = data100, method = "glm",
               trControl = train.control)
# Summarize the results
print(modelo_regresion_m)

```
CONCLUIR Y VER LO DE ROC

#### 4. Haciendo un poco de investigación sobre el paquete caret, en particular cómo hacer Recursive Feature Elimination (RFE), construir un modelo de regresión lineal múltiple para predecir la variable IMC que incluya entre 10 y 20 predictores, seleccionando el conjunto de variables que maximice R2 y que use cinco repeticiones de validación cruzada de cinco pliegues para evitar el sobreajuste (obviamente no se debe considerar las variables Peso, Estatura ni estado nutricional –Weight, Height, EN respectivamente).
```{r}

ctrl <- rfeControl(functions = lmFuncs,
                   repeats = 5,
                   number = 5,
                   verbose = FALSE)

set.seed(19747)
lmProfile <- rfe(IMC ~ ., data = data100,
                sizes = c(10:20),
                 rfeControl = ctrl,
                metric = c("Rsquared"),
                maximize = TRUE)

lmProfile
```

```{r}
# Print predictors
predictors(lmProfile)
```

```{r}
#
# Fórmula
formula = Weight ~ Knees.diameter + Gender + Wrists.diameter + Ankles.diameter + Wrist.Minimum.Girth +  Elbows.diameter + Ankle.Minimum.Girth + Chest.depth + Calf.Maximum.Girth + Knee.Girth + Forearm.Girth

# Define training control
train.control <- trainControl(method = "cv", number = 5, savePredictions = TRUE)
# Train the model
modelo_regresion_r <- train(formula, data = data100, method = "glm",
               trControl = train.control)
# Summarize the results
print(modelo_regresion_r)
```
#### 5. Usando RFE, construir un modelo de regresión logística múltiple para la variable EN que incluya el conjunto, de entre dos y seis, predictores que entregue la mejor curva ROC y que utilice validación cruzada dejando uno fuera para evitar el sobreajuste (obviamente no se debe considerar las variables Peso, Estatura –Weight y Height respectivamente– ni IMC).
```{r}
ctrl <- rfeControl(functions = caretFuncs,
                   repeats = 1,
                   number = 1,
                   verbose = FALSE)

set.seed(19747)
lmProfile <- rfe(IMC ~ ., data = data100,
                sizes = c(10:20),
                 rfeControl = ctrl,
                maximize = TRUE)

lmProfile
```

```{r}
```

#### 6. Pronunciarse sobre la confiabilidad y el poder predictivo de los modelos obtenidos.
#### Empezaremos con el modelo de la pregunta 4

# Comprobar independencia de los residuos
```{r}
# Evaluar el modelo

cat("Evaluacion del modelo basada en validacién cruzada:\n")
matriz <- confusionMatrix(modelo_regresion_r$pred$pred, modelo_regresion_r$pred$obs)
print (matriz)
```
##### Podemos observar un p = 0.572, por lo que podemos asumir que existe independencia entre residuos

```{r}
# Comprobar la multicolinealidad
vifs = vif(modelo_regresion_r)
print("Verificar la multicolinealidad: ")
print("VIFS: ")
print(vifs) 
print("Tolerancias :")
print(1/vifs)
cat("- VIF medio: ", mean(vifs), "\n")

```
##### Todos los valores de VIF son menores a 10 e incluso a 5 manteniendo una exijencia alta
##### las 2 tolerancias son muy superiores a 0.4, cumpliendo la exijencia
##### El VIF medio es muy similar a 1 por lo que cumple con la exijencia optima


