---
title: "ep11"
date: "15 de noviembre de 2022"
output: html_document
---

```{r setup, include=FALSE}
knitr::opts_chunk$set(echo = TRUE)
library(dplyr)
library(car)
```

#### 1. Definir la semilla a utilizar, que corresponde a los últimos cuatro dígitos del RUN (sin considerar el dígito verificador) del integrante de menor edad del equipo.
```{r }
# cargar datos
datos = read.csv2("EP11 Datos.csv")
set.seed(5900)
```

#### 2. Seleccionar una muestra de 50 mujeres (si la semilla es un número par) o 50 hombres (si la semilla es impar).
```{r }
# Se filtran los datos para que sean de género femenino
mujeres = datos[(datos$Gender == 0),]
# Se extrae una muestra de 50 mujeres dado que la semilla es par
n = nrow(mujeres)
muestra = sample.int(n = n, size = 50, replace = FALSE)
mujeres_c = mujeres[muestra,]
```

#### 3. Seleccionar de forma aleatoria ocho posibles variables predictoras.
```{r }
# Selección de 8 variables aleatorias
mujeres_r = sample(mujeres_c,8)
```

#### 4. Seleccionar, de las otras variables, una que el equipo considere que podría ser útil para predecir la variable Peso, justificando bien esta selección. 

```{r}
# Al dataframe inicial, se le quitan las columnas que fueron seleccionadas aleatoriamente
variables <- c("Shoulder.Girth", "Chest.depth", "Biacromial.diameter", "Bicep.Girth", "Hip.Girth", "Waist.Girth", "Bitrochanteric.diameter", "Chest.diameter")
datos_2 <- mujeres_c[ , !(names(mujeres_c) %in% variables)]

# Se calcula el coeficiente de correlación para cada una de las variables
cor(datos_2, y = datos_2$Weight)
```
Como la variable que tiene mayor índice de correlación es "Forearm.Girth", se escoge esta para poder predecir la variable "Weight"

#### 5. Usando el entorno R, construir un modelo de regresión lineal simple con el predictor seleccionado en el paso anterior.

## Including Plots


```{r pressure, echo=FALSE}
# Se construye el modelo lineal considerando las 50 muestras de las mujeres y todas sus columnas
modelo = lm(Weight ~ Forearm.Girth, mujeres_c)
summary(modelo)
plot(modelo)
```

#### 6. Usando herramientas para la exploración de modelos del entorno R, buscar entre dos y cinco predictores de entre las variables seleccionadas al azar en el punto 3, para agregar al modelo de regresión lineal simple obtenido en el paso 5.

```{r}
# Se calcula la correlación entre la nueva variable y las 8 escogidas al azar.
cor(mujeres_r, y = datos_2$Forearm.Girth)
```
```{r}
# Luego se calcula el AIC
ocho_variables = colnames(mujeres_r)
print(add1(modelo, scope = c(ocho_variables)))
```
###### El AIC de Hip.Girth es 105.43, pero la correlación con la nueva variable es de 0.7877598, por lo que se descarta. Por otro lado, la correlación de Chest.diameter es 0.4533915 y su AIC 148.51 por lo que se decide añadirla al modelo.
```{r}
modelo_2 = modelo
modelo_2 <- update(modelo_2, . ~ . + Chest.diameter)
print(modelo_2)
```
##### Para añadir otra variable, es necesario repetir el paso anterior pero con el nuevo modelo que contiene la variable recien añadida
```{r}
print(add1(modelo_2, scope = c(ocho_variables)))
```
##### Como la variable Bitrochanteric.diameter posee una correlación de 0.5898842 y su AIC es 137.52, se selecciona para añadirla al modelo
```{r}
modelo_2 <- update(modelo_2, . ~ . + Bitrochanteric.diameter)
print(modelo_2)
```

##### Para añadir otra variable, es necesario repetir el paso anterior pero con el nuevo modelo que contiene la variable recién añadida
```{r}
print(add1(modelo_2, scope = c(ocho_variables)))
```
##### Como la variable Chest.depth posee una correlación de 0.5569083 y su AIC es 127.87, se selecciona para añadirla al modelo
```{r}
modelo_2 <- update(modelo_2, . ~ . + Bitrochanteric.diameter)
print(modelo_2)
```
##### Finalmente, no se siguen añadiendo más variables dado que la correlación cada vez es más alta.

##### 7.Evaluar los modelos y “arreglarlos” en caso de que tengan algún problema con las condiciones que deben cumplir.
```{r}
# Comprobar independencia de los residuos
print("Prueba de Durbin-Watson para autocorrelaciones ")
print("entre errorres: ")
print(durbinWatsonTest(modelo_2))
```
##### Podemos observar un p = 0.982, por lo que podemos asumir que existe independencia
```{r}
# Comprobar normalidad de los residuos
print("Prueba de normalidad para los residuos: ")
print(shapiro.test(modelo_2$residuals))
```
##### Podemos observar un p = 0.9876, por lo que podemos asumir que existe normalidad en los residuos
```{r}
# Comprobar la homocedasticidad de los residuos
print("Prueba de homocedasticidad para los residuos:")
print(ncvTest(modelo_2))
```
##### Podemos observar un p = 0.31486, por lo que podemos asumir que el supuesto de homocedasticidad se cumple
```{r}
# Comprobar la multicolinealidad
vifs = vif(modelo_2)
print("Verificar la multicolinealidad: ")
print("VIFS: ")
print(vifs) 
print("Tolerancias :")
print(1/vifs)
cat("- VIF medio: ", mean(vifs), "\n")

```
##### Todos los valores de VIF son menores a 10, por lo que no habría preocupación a primera vista, incluso ocupando un criterio mas exijente de 5 no se ven valores preocupantes.
##### Todas las tolerancias son mayores a 0,4, por lo que no tendriamos problemas
##### El VIF medio mayor a 1 indica un que se podría presenta un sesgo, por lo que se procederá a eliminar la variable predictivaBitrochanteric.diameter.
##### Esto ya que presenta el menor valor de p.

```{r}
modelo_2 <- update(modelo_2, . ~ . - Bitrochanteric.diameter)
print(summary(modelo_2))
```
##### Una vez hecho esto, se procede a reevaluar el cumplimiento de las condiciones.
```{r}
# Comprobar independencia de los residuos
print("Prueba de Durbin-Watson para autocorrelaciones ")
print("entre errorres: ")
print(durbinWatsonTest(modelo_2))
```
##### Podemos observar un p = 0.988, por lo que podemos asumir que existe independencia.
```{r}
# Comprobar normalidad de los residuos
print("Prueba de normalidad para los residuos: ")
print(shapiro.test(modelo_2$residuals))
```
##### Podemos observar un p = 0.8649, por lo tanto podemos asumir que existe normalidad en los residuos.
```{r}
# Comprobar la homocedasticidad de los residuos
print("Prueba de homocedasticidad para los residuos:")
print(ncvTest(modelo_2))
```
##### Podemos observar un p = 0.79761, por lo cual podemos asumir que el supuesto de homocedasticidad se cumple.
```{r}
# Comprobar la multicolinealidad
vifs = vif(modelo_2)
print("Verificar la multicolinealidad: ")
print("VIFS: ")
print(vifs) 
print("Tolerancias :")
print(1/vifs)
cat("- VIF medio: ", mean(vifs), "\n")

```
##### Todos los valores de VIF son menores a 10, por lo que no habría preocupación a primera vista, incluso ocupando un criterio mas exijente de 5 no se ven valores preocupantes.
##### Todas las tolerancias son mayores a 0,4 por lo que no tendríamos problemas.
##### El VIF medio mayor a 1 indica un que se podría presenta un sesgo pero debido a la alta seguridad de los valores anteriores y a la cercania del valor se decidirá proceder con el modelo actual.

##### 8.Evaluar el poder predictivo del modelo en datos no utilizados para construirlo (o utilizando validación cruzada).
```{r}
# Se extraen los datos no ocupados en el modelo
prueba = mujeres[-muestra,]

# Calcular error cuadrado promedio para datos de entrenamiento
mse_entrenamiento = mean(modelo_2$residuals ** 2)
cat("MSE para el conjunto de entrenamiento: ", mse_entrenamiento, "\n")

# Hacer predicciones para el conjunto de prueba
predicciones = predict(modelo_2,prueba)
# Calcular error cuadrado promedio para el conjunto de prueba
error = prueba[["Weight"]] - predicciones
mse_prueba = mean(error ** 2)
cat("MSE para el conjunto de entrenamiento: ", mse_prueba, "\n")
```
##### se puede observar una diferencia mayor a 10 entre los errores cuadráticos medios, por ende, no se recomienda que este modelo sea generalizable.

